臺灣桃園地方法院刑事判決           100年度審訴字第2042號
                                   100年度審訴字第2088號
公  訴  人  臺灣桃園地方法院檢察署檢察官
被      告  鍾財豐
上列被告因違反毒品危害防制條例案件，經檢察官提起公訴（10
0 年度毒偵字第3603、3620號），被告於準備程序進行中，就被
訴事實為有罪之陳述，經本院告知簡式審判程序意旨，並聽取當
事人之意見後，本院合議庭裁定改依簡式審判程序合併審理，判
決如下：
    主  文
鍾財豐施用第一級毒品，累犯，處有期徒刑壹年；又施用第一級
毒品，累犯，處有期徒刑壹年；又施用第二級毒品，累犯，處有
期徒刑陸月；應執行有期徒刑貳年貳月。
    事實及理由
一、犯罪事實：
    鍾財豐前於民國88年間因施用毒品案件，經本院以88年度毒
    聲字第5457號裁定送觀察、勒戒後，因認無繼續施用毒品傾
    向，於88年10月7 日執行完畢釋放出所，並經桃園地方法院
    檢察署檢察官以88年度毒偵字第339 號為不起訴處分確定；
    於上開觀察、勒戒執行完畢釋放後5 年內之89年間復因施用
    毒品案件，經本院以89年度毒聲字第55、731 號裁定送觀察
    、勒戒後，認有繼續施用毒品傾向，再經本院以89毒聲字第
    1293號裁定令入戒治處所施以強制戒治，並經本院以89年度
    易字第557 號判決判處有期徒刑5 月確定，後因其強制戒治
    成效經評定為合格，而於89年8 月2 日停止戒治所餘戒治期
    間付保護管束出所，嗣因其於保護管束期間內，又犯施用毒
    品案件，經本院以89年度毒聲字第7054號裁定撤銷停止戒治
    復入戒治處所執行戒治，於90年7 月10日強制戒治期滿執行
    完畢，該次施用毒品犯行並經本院以90年度易字第469 號判
    決判處有期徒刑10月確定，上開2 罪經入監接續執行後，於
    91年9 月15日縮刑期滿執行完畢。鍾財豐另有下列犯行；(1)
    於92至93年間因竊盜案件，經臺灣板橋地方法院（下稱板橋
    地院）以93年度易字第99號判決判處有期徒刑2 年4 月確定
    ；(2)於92年間復因施用毒品案件，分別經本院以93年度訴字
    第344 號判決判處有期徒刑8 月、1 年，定應執行有期徒刑
    1 年6 月確定；(3)於93年間又因施用毒品案件，經本院以93
    年度訴字第1994號判決各判處有期徒刑1 年、8 月，定應執
    行有期徒刑1 年6 月確定；前揭(3)罪嗣經板橋地院以96年度
    聲減字第2180號裁定各減其宣告刑2 分之1 ，並與不得減刑
    之(1)罪合併定應執行有期徒刑3 年1 月確定後，再與(2)罪入
    監接續執行，於97年12月4 日因縮短刑期假釋出監併付保護
    管束，迄98年5 月25日保護管束期滿未經撤銷，其未執行之
    刑，以已執行完畢論（於本案均構成累犯）。詎其猶不知悛
    悔，復基於施用第一、二級毒品之犯意，分別為下列犯行：
  (一)於100 年6 月2 日某時，在其位於桃園縣平鎮市○○街96巷
    17號之住處，以摻入香菸點燃吸食之方式，施用第一級毒品
    海洛因1 次。嗣於翌（3 ）日凌晨5 時10分許，在桃園縣楊
    梅市○○路○ 段676 巷109 號處之空地，另因竊盜案件而為
    警查獲，且經同意採集其尿液送驗後，呈鴉片類陽性反應，
    始悉上情。
  (二)於100 年7 月17日18時許，在其上揭住處，以摻入香菸點燃
    吸食、鋁箔紙燒烤吸食煙霧之方式，施用第一級毒品海洛因
    及第二級毒品甲基安非他命各1 次。嗣於翌（18）日10時50
    分許，在桃園縣中壢市○○路112 號前，為警攔檢盤查查獲
    ，並扣得與本案無關之注射針筒1 支，且經同意採集其尿液
    送驗後，呈鴉片類及安非他命類陽性反應，乃悉前情。
二、證據名稱：
  (一)被告鍾財豐於本院審理中之自白。
  (二)桃園縣政府警察局楊梅分局、桃園縣政府警察局被採尿人尿
    液暨毒品真實姓名與編號對照表各1 份及正修科技大學超微
    量研究科技中心尿液檢驗報告2 份。
三、核被告所為，分別係犯毒品危害防制條例第10條第1 項之施
    用第一級毒品罪及同條第2 項之施用第二級毒品罪。被告施
    用第一、二級毒品前非法持有第一、二級毒品之低度行為，
    各為施用之高度行為所吸收，均不另論罪。被告所犯上開3
    罪間，其犯意各別，行為互殊，應予分論併罰。復被告有如
    犯罪事實欄所載之前案及執行紀錄，此有臺灣高等法院被告
    前案紀錄表1 份在卷可稽，其於徒刑執行完畢後5 年內故意
    再犯本件有期徒刑以上之3 罪，皆為累犯，均應依刑法第47
    條第1 項規定加重其刑。爰審酌被告前已因施用毒品案件經
    觀察、勒戒及強制戒治、刑之執行完畢，本應徹底戒除毒癮
    ，詎其仍未能自新、戒斷毒癮，竟仍施用足以導致人體機能
    發生依賴性、成癮性及抗藥性等障礙之第一、二級毒品，戕
    害自身健康，漠視法令禁制，實不宜寬縱，惟兼衡其智識程
    度、犯罪之動機、目的、手段及其犯罪後坦承犯行態度尚可
    等一切情狀，分別量處如主文所示之刑，並定其應執行之刑
    ，以示懲儆。至前揭犯罪事實(二)雖另扣得注射針筒1 支，然
    被告於本院100 年11月29日準備程序審理中固不否認該注射
    針筒1 支係伊所有，惟被告亦坦承該次施用第一、二級毒品
    犯行，係以將第一級毒品海洛因摻入香菸內點燃吸食、將第
    二級毒品甲基安非他命置於鋁箔紙上燒烤吸食煙霧之方式，
    分別施用第一、二級毒品，又查無其他積極證據證明該注射
    針筒1 支確實與被告該次施用第一、二級毒品犯行有關，亦
    非違禁物，爰不予宣告沒收，併此指明。
四、應適用之法條：
    刑事訴訟法第273 條之1 第1 項、第299 條第1 項前段、第
    310 條之2 、第454 條第1 項，毒品危害防制條例第10條第
    1 項、第2 項，刑法第11條前段、第47條第1 項、第51條第
    5 款。
五、如不服本件判決，得自收受判決送達之日起10日內，向本院
    提出上訴書狀，上訴於第二審法院。
本案經檢察官陳亮佑到庭執行職務。
中    華    民    國    100   年    12    月    16    日
                        刑事庭    法  官  潘怡華
以上正本證明與原本無異。
如不服本判決，應於判決送達後10日內向本院提出上訴狀（應附
繕本），其未敘述上訴理由者，應於上訴期間屆滿後20日內補提
理由書狀於本院，上訴於臺灣高等法院。
                                  書記官  郭怡君
中    華    民    國    100   年    12    月    16    日
附錄本案論罪科刑法條：
毒品危害防制條例第10條
施用第一級毒品者，處6 月以上 5 年以下有期徒刑。
施用第二級毒品者，處3 年以下有期徒刑。